臺灣苗栗地方法院刑事判決　　　　　　　 99年度訴字第885號
公　訴　人　臺灣苗栗地方法院檢察署檢察官
被　　　告　洪坤章
指定辯護人　本院公設辯護人　蔡文亮
上列被告因違反毒品危害防制條例案件，經檢察官提起公訴（99
年度偵字第5514、5516號），本院判決如下：
    主  文
洪坤章犯如附表所列之罪，各處如附表所示之刑（含主刑及從刑
）。主刑部分應執行有期徒刑伍年貳月，扣案之甲基安非他命伍
拾肆小包（驗前總純質淨重共計肆拾參點零貳公克）沒收銷燬，
FERRARI 牌行動電話壹具（含0000000000號SIM 卡壹張）及電子
磅秤壹台均沒收，未扣案之販賣第二級毒品所得財物共計新臺幣
壹萬捌仟陸佰元沒收，如全部或一部不能沒收時，以其財產抵償
之。
    犯罪事實
一、洪坤章明知甲基安非他命係毒品危害防制條例第2 條第2 項
    第2 款所列管之第二級毒品，不得擅自持有、販賣，竟意圖
    營利而基於販賣第二級毒品甲基安非他命之犯意，先向不詳
    年籍姓名「賴世賢」之成年人，以新臺幣（下同）12,000元
    之價格，購入甲基安非他命8 公克，並分裝成10小包後，再
    使用行動電話門號0000000000號電話設定轉接至其所有之FE
    RRARI 牌行動電話門號0000000000號電話為聯絡工具，於附
    表所示時間、地點，以如附表所示之方式、金額及數量，販
    賣第二級毒品甲基安非他命予附表所示之人，合計販賣毒品
    所得金額為18,600元。嗣於99年10月8 日上午9 時40分許，
    經臺灣苗栗地方法院檢察署檢察官指揮員警持拘票及本院核
    發之搜索票，在洪坤章位於苗栗縣頭份鎮○○里○○路273
    巷21號515 室居所旁水塔間，扣得其所有供販賣之甲基安非
    他命54小包（驗前總純質淨重共計43.02 公克）、電子磅秤
    1 台及FERRARI 牌行動電話（含00000000 00 號SIM 卡1 張
    ）1 具，而查獲上情。
二、案經臺灣苗栗地方法院檢察署檢察官指揮苗栗縣警察局竹南
    分局移請該署檢察官偵查起訴。
    理  由
壹、證據能力部分
一、刑事訴訟法第156 條第1 項之規定，被告之自白非出於強暴
    、脅迫、利誘、詐欺、疲勞訊問、違法羈押或其他不正之方
    法，且與事實相符者，得為證據。查本件被告及其辯護人於
    準備程序、審判期日對於公訴檢察官提出被告之警詢、偵查
    中之訊問筆錄等證據能力均不爭執，且未抗辯其自白非出於
    任意性，亦查無明顯事證足認檢察官及警察機關於製作該等
    筆錄時，有對被告施以法律所禁止之不正方法等情事，應認
    該審判外之自白具有任意性，而認有證據能力。
二、內政部警政署刑事警察局鑑定書，為檢察機關基於檢察一體
    原則，由該管檢察長對於轄區內之案件，以事前概括選任鑑
    定人或囑託鑑定機關（團體）之方式，俾便轄區內之司法警
    察官、司法警察對於調查中之此類案件，得即時送請事前已
    選任之鑑定人或囑託之鑑定機關（團體）實施鑑定，該鑑定
    人或鑑定機關（團體）亦視同受承辦檢察官所選任或囑託而
    執行鑑定業務，其等出具之書面報告係屬刑事訴訟法第206
    條第1 項之鑑定報告，依刑事訴訟法第159 條第1 項除外規
    定（刑事訴訟法第159 條立法修訂理由(三)參照），合乎傳聞
    例外規定，自有證據能力，而得作為本案證據使用。
三、按刑事訴訟法第159 條之5 第1 項「被告以外之人於審判外
    之陳述，雖不符前4 條之規定，而經當事人於審判程序同意
    作為證據，法院審酌該言詞陳述或書面陳述作成時之情況，
    認為適當者，亦得為證據」之規定，觀諸其立法理由謂：「
    二、按傳聞法則的重要理論依據，在於傳聞證據未經當事人
    之反對詰問予以核實，乃予排斥。惟若當事人已放棄對原供
    述人之反對詰問權，於審判程序表明同意該等傳聞證據可作
    為證據，基於證據資料愈豐富，愈有助於真實發見之理念，
    此時，法院自可承認該傳聞證據之證據能力。三、由於此種
    同意制度係根據當事人的意思而使本來不得作為證據之傳聞
    證據成為證據之制度，乃確認當事人對傳聞證據有處分權之
    制度。為貫徹本次修法加重當事人進行主義色彩之精神，固
    宜採納此一同意制度，作為配套措施。然而吾國尚非採澈底
    之當事人進行主義，故而法院如認該傳聞證據欠缺適當性時
    （例如證明力明顯過低或該證據係違法取得），仍可予以斟
    酌而不採為證據，爰參考日本刑事訴訟法第326 條第1 項之
    規定，增設本條第1 項。」由此可知，第159 條之5 第1 項
    之規定，僅在強調當事人之同意權，取代當事人之反對詰問
    權，使傳聞證據得作為證據，並無限制必須「不符合同法第
    159 條之1 至第159 條之4 」，始有適用，故依條文之目的
    解釋，第159 條之5 第1 項之規定，並不以被告以外之人於
    審判外之陳述「不符合」同法第159 條之1 至第159 條之4
    有關傳聞證據例外規定之情形，始有其適用（臺灣高等法院
    暨所屬法院96年法律座談會刑事類提案第26號研討結果參照
    ）。又增訂刑事訴訟法第159 條之5 第1 項所參考之日本國
    刑事訴訟法第326 條第1 項，其文義為「檢察官及被告同意
    作為證據之書面或供述，法院考量該書面或供述作成時之情
    況認為相當時，不論第321 條至前條（第325 條）之規定，
    亦得作為證據」，可見，我國法所借鏡之日本國法，其操作
    模式係：法院首先確認有無當事人之同意，待確認當事人不
    同意時，始探究該傳聞證據是否該當刑事訴訟法第321 條以
    下（為傳聞例外規定，相當於我國法第159 條之1 至之4 ）
    之要件。易言之，當事人之同意乃係傳聞法則例外之第一次
    關口，亦為傳聞法則例外之最先位規定。如當事人同意將傳
    聞證據作為證據使用，法院即毋庸再去論述是否有符合其他
    傳聞例外規定之適用。是本案公訴人、被告及辯護人如有同
    意以下本院所引用之傳聞證據均作為證據使用，對於本院引
    用之傳聞證據顯已放棄反對詰問權，並同時有賦予證據能力
    之意思表示，則該傳聞證據既已有證據能力，而得作為論罪
    之依據，於邏輯上本院並毋庸再去細究該傳聞證據是否合致
    刑事訴訟法第159 條之1 至之4 等規定。查本案經本院引用
    之被告以外之人於審判外之言詞或書面陳述，業據檢察官、
    被告及辯護人於審判程序一致同意作為證據（本院卷第40頁
    背面至43頁），本院審酌前開陳述作成時之情況，尚無違法
    或證明力明顯過低之瑕疵，與本案待證事實復具有相當關連
    性，亦認為適當，依刑事訴訟法第159 條之5 第1 項，前開
    傳聞證據均得作為證據。
四、扣案之甲基安非他命54包、電子磅秤1 台、FERRARI 牌行動
    電話（含0000000000號SIM 卡1 張）1 具等物，均係以物件
    之存在及其呈現之狀態為證據資料，性質上屬物證而非供述
    證據；現場及扣押物品照片，則係依機器之功能，攝錄實物
    形貌而形成之圖像，並非人類意思表達之言詞或書面陳述，
    不含供述要素，當不在刑事訴訟法第159 條第1 項規定「被
    告以外之人於審判外之言詞或書面陳述」之範圍內，性質上
    亦應屬於非供述證據，無傳聞法則之適用（最高法院97年度
    台上字第3854號、99年度台上字第2519號判決意旨參照），
    以上證據均非實施刑事訴訟程式之公務員因違背法定程式而
    取得，與本案待證事實復具有自然之關連性，自有證據能力
    。
貳、實體部分
一、上揭犯罪事實，業據被告洪坤章於警詢（見99年度他字第87
    2 號卷【下稱他字卷】第136-141 頁）、偵查中（見他字卷
    第154-156 頁）及本院準備程序、審理時（本院卷第15頁背
    面、第29頁背面、第45頁）坦承不諱，核與證人范文明（見
    他字卷第41- 43頁、第66- 67頁）、謝梅齡（見他字卷第72
    -75 頁、第89-90 頁）及張文亮（見他字卷第94-96 頁、第
    123- 124頁）於警詢及偵查中所證述之情節相符，且有通聯
    調閱查詢單（見他字卷第26、45頁）、通訊監察譯文（見他
    字卷第46頁、第77- 79頁、第98-99 頁）、現場及扣案物品
    照片（見他字卷第50頁、第158-164 頁、第166-201 頁）等
    在卷可稽。此外，並有白色結晶體54小包、電子磅秤1 台及
    FERRARI 牌行動電話（含0000000000號SIM 卡1 張）1 具扣
    案可資佐證。又扣案之白色結晶體54小包經送請內政部警政
    署刑事警察局鑑定結果，經檢視均為白色結晶體，外觀型態
    均相似，隨機抽取編號1 鑑定，檢出二級毒品甲基安非他命
    成分，純度約97 %，依據抽測純度值，推估編號1 至54均含
    甲基安非他命之驗前總純質淨重約43.02 公克等情，有該局
    99年11月1 日刑鑑字第0990147869號鑑定書1 份（見99年度
    偵字第5516號偵查卷第31頁）附卷足憑。足認被告之自白顯
    與事實相符，本件事證明確，被告之犯行，堪以認定，應依
    法論科。
二、論罪科刑
(一)、核被告所為，係犯毒品危害防制條例第4 條第2 項之販賣第
    二級毒品罪。其各次販賣前持有第二級毒品之低度行為，為
    其各次販賣第二級毒品之高度行為所吸收，均不另論罪。
(二)、被告所犯如附表所示10次販賣第二級毒品犯行，犯意各別，
    行為互殊，應予分論併罰。
(三)、又犯第4 條至第8 條之罪於偵查及審判中均自白者，減輕其
    刑，為毒品危害防制條例第17條第2 項所明定。被告就其所
    犯附表所示各次毒品危害防制條例第4 條第2 項之販賣第二
    級毒品罪，於本案偵查、審判中均有自白，有各該訊問筆錄
    、審判筆錄在卷可稽，業如前述，爰均依毒品危害防制條例
    第17條第2 項規定，減輕其刑。
(四)、爰審酌被告販賣毒品甲基安非他命，不惟殘害他人身體健康
    ，所造成之社會問題尤大於施用者本身所受之毒害，嚴重危
    害國民身心健康及社會風氣，惟念及被告販賣毒品之對象不
    多，每次販賣之數量甚少，其犯行顯較一般販毒者為獲取暴
    利而兜售毒品之情節輕微，兼衡被告之生活狀況、智識程度
    、犯罪動機、目的、手段及犯後態度良好等一切情狀，分別
    量處如主文所示之刑，並定其應執行之刑。
三、沒收：
(一)、扣案之第二級毒品甲基安非他命54小包（驗前總純質淨重共
    計約43.02 公克）係屬查獲之第二級毒品，不問屬於犯人與
    否，應依毒品危害防制條例第18條第1 項前段規定諭知沒收
    銷燬。
(二)、毒品危害防制條例第19條第1 項固規定，犯第4 條至第9 條
    之罪者，其供犯罪所用或因犯罪所得之財物，均沒收之，如
    全部或一部不能沒收時，追徵其價額或以其財產抵償之，且
    按毒品危害防制條例第19條，係採義務沒收主義，故販賣毒
    品所用之物或所得之金錢，如能認定確係販賣毒品所用或所
    得之款項，且屬犯人所有，均應宣告沒收，不以當場搜獲扣
    押者為限（最高法院89年度台上字第178 號、第289 號、92
    年度台上字第2608號、93年度台上字第3670號判決意旨參照
    ）。又販賣毒品所得之對價，不問其中成本若干，利潤多少
    ，均應全部諭知沒收，貫徹政府查禁煙毒之決心，以符立法
    本旨（最高法院91年度台上字第2419號判決意旨參照）。是
    販賣毒品所得之金錢，無論已否扣案，如仍屬存在，即應依
    法沒收。則被告販賣第二級毒品予附表所示證人之所得，共
    計18600 元，即屬被告因犯罪所得之財物，雖未扣案，仍應
    依毒品危害防制條例第19條第1 項規定宣告沒收，如全部或
    一部不能沒收時，以其財產抵償之。
(三)、扣案之FERRARI 牌行動電話1 具（含0000000000號SIM 卡1
    張）及電子磅秤1 台，均為被告所有，供本件販賣毒品所使
    用之工具，均據被告供明在卷（見本院卷第45頁），均應依
    同條例第19條第1 項前段規定宣告沒收。
(四)、至被告所使用供作轉接電話之門號0000000000號行動電話1
    具（含SIM 卡1 張），業經被告丟棄，無從尋獲，且無證據
    證明尚屬存在，亦據被告供明在卷（見本院卷第45頁背面）
    ，爰不另為沒收之諭知。
據上論斷，應依刑事訴訟法第299 條第1 項前段、毒品危害防制
條例第4 條第2 項、第17條第2 項、第18條第1 項前段、第19條
第1 項，刑法第11條前段、第51條第5 款，判決如主文。
本案經檢察官黃明正到庭執行職務。
中    華    民    國   100    年    1     月    6     日
                  刑事第一庭  審判長法  官  林 信 旭
                                    法  官  林 大 為
                                    法  官  林 卉 聆
以上正本證明與原本無異。
如不服本判決應於收受判決後10日內向本院提出上訴書狀，並應
應敘述具體理由。其未敘述上訴理由者，應於上訴期間屆滿後20
日內向本院補提理由書(均須按他造當事人之人數附繕本)「切勿
逕送上級法院」。
                                    書記官  楊 慧 萍
中    華    民    國   100    年    1     月    6     日
附記論罪法條全文：
毒品危害防制條例第4條
製造、運輸、販賣第一級毒品者，處死刑或無期徒刑；處無期徒
刑者，得併科新臺幣 2 千萬元以下罰金。
製造、運輸、販賣第二級毒品者，處無期徒刑或 7 年以上有期
徒刑，得併科新臺幣 1 千萬元以下罰金。
製造、運輸、販賣第三級毒品者，處 5 年以上有期徒刑，得併
科新臺幣 7 百萬元以下罰金。
製造、運輸、販賣第四級毒品者，處 3 年以上 10 年以下有期
徒刑，得併科新臺幣 3 百萬元以下罰金。
製造、運輸、販賣專供製造或施用毒品之器具者，處 1 年以上
7 年以下有期徒刑，得併科新臺幣 1 百萬元以下罰金。
前五項之未遂犯罰之。
附表：
┌─┬───┬────┬────┬───────┬──────┬─────────┐
│編│買受人│時間    │地點    │  交易方式    │數量及金額（│罪名及宣告刑（含主│
│號│      │        │        │              │新臺幣）    │刑及從刑）        │
│  │      │        │        │              │            │                  │
├─┼───┼────┼────┼───────┼──────┼─────────┤
│1 │范文明│99年9月 │苗栗縣頭│范文明以所持用│以2000元之價│洪坤章販賣第二級毒│
│  │      │8日10時 │份鎮忠孝│門號0000-00000│格，販賣甲基│品，處有期徒刑參年│
│  │      │55分許  │市場旁  │8 行動電話與洪│安非他命1 包│陸月，扣案之甲基安│
│  │      │        │        │坤章所使用之門│。          │非他命伍拾肆小包（│
│  │      │        │        │號0000-000000 │            │驗前總純質淨重共計│
│  │      │        │        │號行動電話聯絡│            │肆拾參點零貳公克）│
│  │      │        │        │。            │            │沒收銷燬，FERRARI │
│  │      │        │        │              │            │牌行動電話壹具（含│
│  │      │        │        │              │            │0000000000號SIM 卡│
│  │      │        │        │              │            │壹張）及電子磅秤壹│
│  │      │        │        │              │            │台均沒收，未扣案之│
│  │      │        │        │              │            │販賣第二級毒品所得│
│  │      │        │        │              │            │新臺幣貳仟元沒收，│
│  │      │        │        │              │            │如全部或一部不能沒│
│  │      │        │        │              │            │收時，以其財產抵償│
│  │      │        │        │              │            │之。              │
├─┼───┼────┼────┼───────┼──────┼─────────┤
│2 │范文明│99年9月 │苗栗縣頭│范文明以所持用│以2000元之價│洪坤章販賣第二級毒│
│  │      │14日14時│份鎮忠孝│門號0000-00000│格，販賣甲基│品，處有期徒刑參年│
│  │      │30分許  │市場旁馬│8 行動電話與洪│安非他命1 包│陸月，扣案之甲基安│
│  │      │        │路      │坤章所使用之門│。          │非他命伍拾肆小包（│
│  │      │        │        │號0000-000000 │            │驗前總純質淨重共計│
│  │      │        │        │號行動電話聯絡│            │肆拾參點零貳公克）│
│  │      │        │        │。            │            │沒收銷燬，FERRARI │
│  │      │        │        │              │            │牌行動電話壹具（含│
│  │      │        │        │              │            │0000000000號SIM 卡│
│  │      │        │        │              │            │壹張）及電子磅秤壹│
│  │      │        │        │              │            │台均沒收，未扣案之│
│  │      │        │        │              │            │販賣第二級毒品所得│
│  │      │        │        │              │            │新臺幣貳仟元沒收，│
│  │      │        │        │              │            │如全部或一部不能沒│
│  │      │        │        │              │            │收時，以其財產抵償│
│  │      │        │        │              │            │之。              │
├─┼───┼────┼────┼───────┼──────┼─────────┤
│3 │范文明│99年9月 │苗栗縣頭│范文明以所持用│以2000元之價│洪坤章販賣第二級毒│
│  │      │23日12時│份鎮忠孝│門號0000-00000│格，販賣甲基│品，處有期徒刑參年│
│  │      │30分許  │市場旁  │8 行動電話與洪│安非他命1 包│陸月，扣案之甲基安│
│  │      │        │        │坤章所使用之門│。          │非他命伍拾肆小包（│
│  │      │        │        │號0000-000000 │            │驗前總純質淨重共計│
│  │      │        │        │號行動電話聯絡│            │肆拾參點零貳公克）│
│  │      │        │        │。            │            │沒收銷燬，FERRARI │
│  │      │        │        │              │            │牌行動電話壹具（含│
│  │      │        │        │              │            │0000000000號SIM 卡│
│  │      │        │        │              │            │壹張）及電子磅秤壹│
│  │      │        │        │              │            │台均沒收，未扣案之│
│  │      │        │        │              │            │販賣第二級毒品所得│
│  │      │        │        │              │            │新臺幣貳仟元沒收，│
│  │      │        │        │              │            │如全部或一部不能沒│
│  │      │        │        │              │            │收時，以其財產抵償│
│  │      │        │        │              │            │之。              │
├─┼───┼────┼────┼───────┼──────┼─────────┤
│4 │范文明│99年10月│苗栗縣頭│范文明以所持用│以2000元之價│洪坤章販賣第二級毒│
│  │      │4日14時 │份鎮忠孝│門號0000-00000│格，販賣甲基│品，處有期徒刑參年│
│  │      │30分許  │市場附近│8 行動電話與洪│安非他命1 包│陸月，扣案之甲基安│
│  │      │        │路邊    │坤章所使用之門│。          │非他命伍拾肆小包（│
│  │      │        │        │號0000-000000 │            │驗前總純質淨重共計│
│  │      │        │        │號（起訴書誤載│            │肆拾參點零貳公克）│
│  │      │        │        │為0000-000000 │            │沒收銷燬，FERRARI │
│  │      │        │        │，此部分已經檢│            │牌行動電話壹具（含│
│  │      │        │        │察官當庭更正，│            │0000000000號SIM 卡│
│  │      │        │        │見本院卷第29頁│            │壹張）及電子磅秤壹│
│  │      │        │        │背面）行動電話│            │台均沒收，未扣案之│
│  │      │        │        │聯絡。        │            │販賣第二級毒品所得│
│  │      │        │        │              │            │新臺幣貳仟元沒收，│
│  │      │        │        │              │            │如全部或一部不能沒│
│  │      │        │        │              │            │收時，以其財產抵償│
│  │      │        │        │              │            │之。              │
├─┼───┼────┼────┼───────┼──────┼─────────┤
│5 │謝梅齡│99年9月 │苗栗縣頭│謝梅齡以所持用│以2200元之價│洪坤章販賣第二級毒│
│  │      │5日13時 │份鎮蟠桃│門號0000-00000│格，販賣甲基│品，處有期徒刑參年│
│  │      │20分許  │里信東路│0行動電話與洪 │安非他命1 包│陸月，扣案之甲基安│
│  │      │        │273巷21 │坤章所使用之門│。          │非他命伍拾肆小包（│
│  │      │        │號5樓   │號0000-000000 │            │驗前總純質淨重共計│
│  │      │        │        │號行動電話聯絡│            │肆拾參點零貳公克）│
│  │      │        │        │。            │            │沒收銷燬，FERRARI │
│  │      │        │        │              │            │牌行動電話壹具（含│
│  │      │        │        │              │            │0000000000號SIM 卡│
│  │      │        │        │              │            │壹張）及電子磅秤壹│
│  │      │        │        │              │            │台均沒收，未扣案之│
│  │      │        │        │              │            │販賣第二級毒品所得│
│  │      │        │        │              │            │新臺幣貳仟貳佰元沒│
│  │      │        │        │              │            │收，如全部或一部不│
│  │      │        │        │              │            │能沒收時，以其財產│
│  │      │        │        │              │            │抵償之。          │
├─┼───┼────┼────┼───────┼──────┼─────────┤
│6 │謝梅齡│99年9月 │苗栗縣頭│謝梅齡以所持用│以2200元之價│洪坤章販賣第二級毒│
│  │      │19日18時│份鎮蟠桃│門號0000-00000│格，販賣甲基│品，處有期徒刑參年│
│  │      │30分許  │里游泳池│0行動電話與洪 │安非他命1 包│陸月，扣案之甲基安│
│  │      │        │附近    │坤章所使用之門│。          │非他命伍拾肆小包（│
│  │      │        │        │號0000-000000 │            │驗前總純質淨重共計│
│  │      │        │        │號行動電話聯絡│            │肆拾參點零貳公克）│
│  │      │        │        │。            │            │沒收銷燬，FERRARI │
│  │      │        │        │              │            │牌行動電話壹具（含│
│  │      │        │        │              │            │0000000000號SIM 卡│
│  │      │        │        │              │            │壹張）及電子磅秤壹│
│  │      │        │        │              │            │台均沒收，未扣案之│
│  │      │        │        │              │            │販賣第二級毒品所得│
│  │      │        │        │              │            │新臺幣貳仟貳佰元沒│
│  │      │        │        │              │            │收，如全部或一部不│
│  │      │        │        │              │            │能沒收時，以其財產│
│  │      │        │        │              │            │抵償之。          │
├─┼───┼────┼────┼───────┼──────┼─────────┤
│7 │謝梅齡│99年9月 │苗栗縣頭│謝梅齡以所持用│以2200元之價│洪坤章販賣第二級毒│
│  │      │25日15時│份鎮蟠桃│門號0000-00000│格，販賣甲基│品，處有期徒刑參年│
│  │      │55分許  │里游泳池│0行動電話與洪 │安非他命1 包│陸月，扣案之甲基安│
│  │      │        │附近    │坤章所使用之門│。          │非他命伍拾肆小包（│
│  │      │        │        │號0000-000000 │            │驗前總純質淨重共計│
│  │      │        │        │號行動電話聯絡│            │肆拾參點零貳公克）│
│  │      │        │        │。            │            │沒收銷燬，FERRARI │
│  │      │        │        │              │            │牌行動電話壹具（含│
│  │      │        │        │              │            │0000000000號SIM 卡│
│  │      │        │        │              │            │壹張）及電子磅秤壹│
│  │      │        │        │              │            │台均沒收，未扣案之│
│  │      │        │        │              │            │販賣第二級毒品所得│
│  │      │        │        │              │            │新臺幣貳仟貳佰元沒│
│  │      │        │        │              │            │收，如全部或一部不│
│  │      │        │        │              │            │能沒收時，以其財產│
│  │      │        │        │              │            │抵償之。          │
├─┼───┼────┼────┼───────┼──────┼─────────┤
│8 │張文亮│99年8月 │苗栗縣頭│張文亮以所持用│以1000元之價│洪坤章販賣第二級毒│
│  │      │30日2時 │份鎮蟠桃│門號0000-00000│格，販賣甲基│品，處有期徒刑參年│
│  │      │55分許  │國小門口│7行動電話與洪 │安非他命1 包│陸月，扣案之甲基安│
│  │      │        │        │坤章所使用之門│。          │非他命伍拾肆小包（│
│  │      │        │        │號0000-000000 │            │驗前總純質淨重共計│
│  │      │        │        │號行動電話聯絡│            │肆拾參點零貳公克）│
│  │      │        │        │。            │            │沒收銷燬，FERRARI │
│  │      │        │        │              │            │牌行動電話壹具（含│
│  │      │        │        │              │            │0000000000號SIM 卡│
│  │      │        │        │              │            │壹張）及電子磅秤壹│
│  │      │        │        │              │            │台均沒收，未扣案之│
│  │      │        │        │              │            │販賣第二級毒品所得│
│  │      │        │        │              │            │新臺幣壹仟元沒收，│
│  │      │        │        │              │            │如全部或一部不能沒│
│  │      │        │        │              │            │收時，以其財產抵償│
│  │      │        │        │              │            │之。              │
├─┼───┼────┼────┼───────┼──────┼─────────┤
│9 │張文亮│99年9月 │苗栗縣頭│張文亮以所持用│以1000元之價│洪坤章販賣第二級毒│
│  │      │16日17時│份鎮蟠桃│門號0000-00000│格，販賣甲基│品，處有期徒刑參年│
│  │      │30分許  │國小門口│7行動電話與洪 │安非他命1 包│陸月，扣案之甲基安│
│  │      │        │        │坤章所使用之門│。          │非他命伍拾肆小包（│
│  │      │        │        │號0000-000000 │            │驗前總純質淨重共計│
│  │      │        │        │號行動電話聯絡│            │肆拾參點零貳公克）│
│  │      │        │        │。            │            │沒收銷燬，FERRARI │
│  │      │        │        │              │            │牌行動電話壹具（含│
│  │      │        │        │              │            │0000000000號SIM 卡│
│  │      │        │        │              │            │壹張）及電子磅秤壹│
│  │      │        │        │              │            │台均沒收，未扣案之│
│  │      │        │        │              │            │販賣第二級毒品所得│
│  │      │        │        │              │            │新臺幣壹仟元沒收，│
│  │      │        │        │              │            │如全部或一部不能沒│
│  │      │        │        │              │            │收時，以其財產抵償│
│  │      │        │        │              │            │之。              │
├─┼───┼────┼────┼───────┼──────┼─────────┤
│10│張文亮│99年9月 │苗栗縣頭│張文亮以所持用│以1000元之價│洪坤章販賣第二級毒│
│  │      │25日17時│份鎮蟠桃│門號0000-00000│格，販賣甲基│品，處有期徒刑參年│
│  │      │20分許  │國小門口│7行動電話與洪 │安非他命1 包│陸月，扣案之甲基安│
│  │      │        │        │坤章所使用之門│。          │非他命伍拾肆小包（│
│  │      │        │        │號0000-000000 │            │驗前總純質淨重共計│
│  │      │        │        │號行動電話聯絡│            │肆拾參點零貳公克）│
│  │      │        │        │。            │            │沒收銷燬，FERRARI │
│  │      │        │        │              │            │牌行動電話壹具（含│
│  │      │        │        │              │            │0000000000號SIM 卡│
│  │      │        │        │              │            │壹張）及電子磅秤壹│
│  │      │        │        │              │            │台均沒收，未扣案之│
│  │      │        │        │              │            │販賣第二級毒品所得│
│  │      │        │        │              │            │新臺幣壹仟元沒收，│
│  │      │        │        │              │            │如全部或一部不能沒│
│  │      │        │        │              │            │收時，以其財產抵償│
│  │      │        │        │              │            │之。              │
└─┴───┴────┴────┴───────┴──────┴─────────┘